臺灣桃園地方法院刑事判決　　　 　　　96年度訴字第1145號
　　公　訴　人　臺灣桃園地方法院檢察署檢察官
　　被　　　告　甲○○
　　　　　　　　　　　　　段3.
上被告因違反毒品危害防制條例案件，經檢察官提起公訴（起訴
案號：96年毒偵字第1303號），被告於本院準備程序進行中，就
被訴事實為有罪之陳述，經本院告知簡式審判程序意旨，並聽取
公訴人及被告之意見後，本院合議庭裁定依簡式審判程序審理，
判決如下：
    主  文
甲○○施用第一級毒品，處有期徒刑捌月。
    事  實
一、甲○○前因施用毒品案件，經本院以90年毒聲字第1656號裁
    定觀察、勒戒後，認無繼續施用傾向，於民國90年4 月19日
    執行完畢出所。復因施用毒品案件，經本院以以94年訴字第
    220 號就連續施用第一級毒品部分，判處有期徒刑7 月，就
    連續施用第二級毒品部分，判處有期徒刑3 月，並定應執行
    刑為有期徒刑8 月確定，因其另犯竊盜罪，經本院以94年度
    易字第180 號判處有期徒刑1 年2 月確定，上述兩案經本院
    以94年度聲字第2838號合併定應執行刑為1 年9 月，於94年
    8 月10日入監服刑，並於95年9 月19日因縮短刑期假釋出監
    ，嗣於96年5 月9 日因假釋未經撤銷而縮刑期滿執行完畢（
    不構成累犯）。詎甲○○猶不知悔改，於上開觀察、勒戒執
    行完畢釋放後5 年內，復基於施用第一級毒品之犯意，於96
    年2 月5 日15時許，在桃園縣蘆竹鄉○○村○○鄰○○路○ 段
    300 巷78號住處，以捲煙點火之方式施用第一級毒品海洛因
    1 次，嗣其於翌日向台灣桃園地方法院檢察署觀護人報到，
    並經採集其尿液送驗結果，呈現鴉片類陽性反應，始查悉上
    情。
二、案經台灣桃園地方法院檢察署檢察官自動檢舉偵查起訴。甲
    ○○於準備程序中為有罪之陳述，經本院合議庭裁定由受命
    法官獨任行簡式審判程序。
    理  由
一、上揭犯罪事實，業經被告甲○○於本院審理中坦承不諱。而
    被告於96年2 月6 日向台灣桃園地方法院檢察署觀護人報到
    後所採集之尿液，經送台灣檢驗科技股份有限公司檢驗結果
    ，呈鴉片類陽性反應，有該公司出具之濫用藥物尿液檢驗報
    告及台灣桃園地方法院檢察署施用毒品犯受保護管束人採尿
    報到編號表各1 紙附卷可稽。顯見被告自白核與事實相符，
    洵堪採信。綜此，本案事證明確，被告犯行洵堪認定，應予
    依法論科。
二、查被告甲○○前因施用毒品案件，經本院以90年毒聲字第16
    56號裁定觀察、勒戒後，認無繼續施用傾向，於民國90 年4
    月19日執行完畢出所。復於93年間因施用毒品案件，經本院
    以以94年訴字第220 號就連續施用第一級毒品部分，判處有
    期徒刑7 月，就連續施用第二級毒品部分，判處有期徒刑3
    月，並定應執行刑為有期徒刑8 月確定，有臺灣高等法院被
    告前案紀錄表在卷可參。惟按毒品危害防制條例於民國92年
    7 月9 日修正公布，自93年1 月9 日施行，其中第20條、第
    23 條 將施用毒品之刑事處遇程序，區分為「初犯」及「五
    年內再犯」、「五年後再犯」。依其立法理由之說明：「初
    犯」，經觀察、勒戒或強制戒治後，應為不起訴處分或不付
    審理之裁定；經觀察、勒戒或強制戒治執行完畢釋放後，「
    五年內再犯」者，因其再犯率甚高，原實施之觀察、勒戒及
    強制戒治既已無法收其實效，爰依法追訴或裁定交付審理。
    至於經觀察、勒戒或強制戒治執行完畢釋放後，「五年後再
    犯」者，前所實施之觀察、勒戒或強制戒治已足以遮斷其施
    用毒品之毒癮，為期自新及協助其斷除毒癮，仍適用「初犯
    」規定，先經觀察、勒戒或強制戒治之程序。從而依修正後
    之規定，僅限於「初犯」及「五年後再犯」二種情形，始應
    先經觀察、勒戒或強制戒治程序。倘被告於五年內已再犯，
    經依法追訴處罰，縱其第三次（或第三次以上）再度施用毒
    品之時間，在初犯經觀察、勒戒或強制戒治執行完畢釋放五
    年以後，已不合於「五年後再犯」之規定，且因已於「五年
    內再犯」，顯見其再犯率甚高，原實施觀察、勒戒或強制戒
    治，已無法收其實效，即應依該條例第10條處罰（最高法院
    95年度第7 次刑事庭會議決議參照）。是本件被告甲○○前
    雖係於90年4 月19日觀察、勒戒結束釋放出所，距其本次施
    用毒品犯行之時間（即96年2 月5 日）已逾5 年，惟因其於
    93年間，已再犯施用毒品案件，並經本院以以94年訴字第22
    0 號就連續施用第一級毒品部分，判處有期徒刑7 月，就連
    續施用第二級毒品部分，判處有期徒刑3 月，並定應執行刑
    為有期徒刑8 月確定，業如前述，揆諸上揭說明，其本次施
    用毒品犯行自應依法追訴處罰。
三、查海洛因為毒品危害防制條例第2 條第2 項第1 款所規定之
    第一級毒品。核被告所為，係犯毒品危害防制條例第10條第
    1 項之施用第一級毒品罪。被告施用前持有第一級毒品之低
    度行為，為其進而施用之高度行為所吸收，不另論罪。爰審
    酌被告前因施用毒品經觀察勒戒及法院判刑後，仍未能戒除
    毒癮，足認其依賴毒品已深，惟念其犯後坦承犯行，且所犯
    之罪係自戕行為等一切情狀，量處如主文所示之刑。
據上論斷，應依刑事訴訟法第273 條之1 第1 項、第299 條第1
項前段，毒品危害防制條例第10條第1 項，刑法第11條前段，判
決如主文。
本案經檢察官丁俊成到庭執行職務。
中　　華　　民　　國　　96　　年　　6 　　月　　27　　日
                        刑事第六庭  法  官  林哲賢
以上正本證明與原本無異
如不服本判決，應於判決送達後十日內向本院提出上訴狀（應附
繕本），上訴於臺灣高等法院。
                                    書記官  楊郁馨
中　　華　　民　　國　　96　　年　　7 　　月　　 2　　日
附論罪科刑依據之法條：
毒品危害防制條例第十條第一項
施用第一級毒品者，處六月以上五年以下有期徒刑。
